臺灣雲林地方法院刑事判決
110年度易字第619號
公  訴  人  臺灣雲林地方檢察署檢察官
被      告  劉鴻志



上列被告因詐欺案件，經檢察官提起公訴（110年度調偵緝字第4
號），被告於本院準備程序中就被訴事實為有罪之陳述，經本院
裁定改行簡式審判程序，判決如下：
    主    文
乙○○犯詐欺取財罪，處有期徒刑伍月，如易科罰金，以新臺幣壹
仟元折算壹日。未扣案之犯罪所得新臺幣壹拾肆萬元沒收，於全
部或一部不能沒收或不宜執行沒收時，追徵其價額。
    犯罪事實
一、乙○○意圖為自己不法之所有，基於詐欺取財之犯意，明知其
    並無豐田廠牌VIOS車型之車輛可供出售，竟仍於民國108年1
    0月25日下午4時許，在雲林縣○○鎮○○路000號，向陳珮甄佯
    稱：可以新臺幣（下同）14萬元出售豐田廠牌VIOS車型之車
    輛1部云云，致陳珮甄陷於錯誤而表示承購，並分別於同日
    下午4時許，在雲林縣斗南鎮光華路附近，交付5萬元；於同
    年10月30日凌晨0時許，在雲林縣○○鄉○○村○○000○00號，交
    付6萬元；於同年11月初某日凌晨0時許，在雲林縣○○鄉○○村
    ○○000○00號，交付3萬元，共14萬元現金予乙○○。詎乙○○得
    款後，雖提供其他代步工具予陳珮甄使用，然不斷藉口推託
    而遲未交付上開VIOS車型車輛，亦未退還款項予甲○○，陳珮
    甄始知受騙。
二、案經甲○○訴由雲林縣警察局斗南分局報告臺灣雲林地方檢察
    署檢察官偵查起訴。  
    理  由
一、本案被告乙○○所犯係死刑、無期徒刑或最輕本刑為3年以上
    有期徒刑以外之罪，亦非屬臺灣高等法院管轄第一審之案件
    ，其於準備程序中就被訴事實均為有罪之陳述，經告知簡式
    審判程序之旨，並聽取當事人意見後，本院依刑事訴訟法第
    273條之1第1項規定，裁定由受命法官獨任進行簡式審判程
    序，且依同法第273條之2、第159條第2項之規定，不適用同
    法第159條第1項傳聞法則有關限制證據能力之相關規定，亦
    不受同法第161條之2、第161條之3、第163條之1及第164條
    至170條規定之限制，合先敘明。
二、上揭犯罪事實，業據被告乙○○於偵查及本院準備程序時坦承
    不諱，核與證人即告訴人陳珮甄於警詢及偵查中之證述情節
    相符（警卷第1至3頁、偵卷第29頁及反面、第42至43頁、調
    偵緝卷第35至37頁、第59至61頁、第135至138頁、第149至1
    51頁、本院卷第55至57頁），並有告訴人陳珮甄與被告乙○○
    之Line對話資料1份（偵卷第44至52頁反面、調偵緝卷第41
    頁）、被告通訊軟體LINE貼文翻拍照片1張（調偵緝卷第43
    頁）、雲林縣警察局斗六分局莿桐分駐所受理各類案件紀錄
    表、受理刑事案件報案三聯單各1張（警卷第30至31頁）在
    卷可稽，足認被告任意性自白與事實相符，應堪採信，本案
    事證明確，被告犯行堪以認定，應依法論科。
三、論罪科刑：
  ㈠核被告所為，係犯刑法第339條第1項詐欺取財罪。
  ㈡被告前因：①兒童及少年性交易防制條例案件，經臺灣彰化地
    方法院以103年度簡字第248號判決判處有期徒刑4月確定；②
    詐欺案件，經臺灣彰化地方法院以104年度易字第12號判決
    判處有期徒刑5月確定；③侵占、詐欺案件，臺灣彰化地方法
    院以104年度易字第98號判決分別判處有期徒刑4月、4月確
    定。上開①至③案件，再經臺灣彰化地方法院以105年度聲字
    第964號裁定合併定應執行刑有期徒刑1年2月確定，於105年
    11月1日易科罰金執行完畢，有臺灣高等法院被告前案紀錄
    表可查，其於受徒刑之執行完畢，5年內故意再犯本案有期
    徒刑以上之罪，為累犯。被告受前案執行完畢後理應產生警
    惕作用而避免再犯罪，卻更犯本案有期徒刑以上之罪，且本
    案罪質與前案大部分相同，顯未能從前案執行中獲得警惕，
    足認其對刑罰反應能力較薄弱，本案不因累犯之加重致被告
    所受刑罰因而受有超過其所應負擔罪責，及使其人身自由因
    而受過苛侵害之情形，亦即適用累犯規定加重，核無大法官
    釋字第775號解釋所稱「不符合罪刑相當原則、抵觸憲法第2
    3條比例原則」之情形，檢察官據此主張加重其刑為有理由
    ，爰依刑法第47條第1項之規定加重其刑。
  ㈢爰以行為人之責任為基礎，審酌被告不思循合法途徑獲取財物，竟對告訴人佯稱出售中古車，使告訴人陷於錯誤交付金錢給被告，而受有財物上損失，所為破壞社會正常交易及人與人之互信基礎，實屬不該，且迄今尚未償還告訴人其所收取之款項。惟念被告始終坦承犯行，犯後態度尚可，並考量被告犯罪動機、目的、手段、犯罪所得、本案所生損害程度、教育程度、家庭、經濟、身心狀況、素行等刑法第57條所列之一切情狀，量處如主文第一項所示之刑，並諭知易刑標準，以資警惕。
四、沒收：
　　按犯罪所得，屬於犯罪行為人者，沒收之。但有特別規定者
    ，依其規定。前2項之沒收，於全部或一部不能沒收或不宜
    執行沒收時，追徵其價額，刑法第38條之1第1項、第3項定
    有明文。查被告向告訴人詐得14萬元，為其犯罪所得，業如
    前述，且目前均未償還告訴人，故應依刑法第38條之1第1項
    前段、第3項之規定宣告沒收，並於全部或一部不能沒收或
    不宜執行沒收時，追徵其價額。　
據上論斷，應依刑事訴訟法第273條之1第1項、第299條第1項前
段，刑法第339條第1項、第47條第1項、第41條第1項前段、第38
條之1第1項、第3項，刑法施行法第1條之1第1項，判決如主文。
本案經檢察官丙○○提起公訴，檢察官黃煥軒到庭執行職務。
中　　華　　民　　國　　111 　年　　10 　　月　　13 　日
                  刑事第五庭　法　官　陳靚蓉
以上正本證明與原本無異。
如不服本判決應於收受判決後 20 日內向本院提出上訴書狀，並
應敘述具體理由；其未敘述上訴理由者，應於上訴期間屆滿後
20 日內向本院補提理由書（均須按他造當事人之人數附繕本）
。「切勿逕送上級法院」。
                              書記官  陳玫燕
中　　華　　民　　國　　111 　年　　10　　月　　14　　日
本案論罪科刑法條：
刑法第339條
意圖為自己或第三人不法之所有，以詐術使人將本人或第三人之
物交付者，處五年以下有期徒刑、拘役或科或併科五十萬元以下
罰金。
以前項方法得財產上不法之利益或使第三人得之者，亦同。
前二項之未遂犯罰之。